臺灣高等法院臺南分院刑事裁定　　　　　　96年度抗字第77號
抗　告　人
即 聲 請人　甲○○
上列抗告人因違反毒品危害防制條例案件，對於民國96年2月8日
臺灣臺南地方法院96年度聲再字第2號駁回其聲請再審之裁定，
提起抗告，本院裁定如下：
    主  文
抗告駁回。
    理  由
一、抗告意旨如附件刑事抗告狀所載。
二、查抗告人因於民國95年7月11日起至同年月18日止分別密集
    施用第一級毒品海洛因及第二級毒品安非他命犯行，經原審
    於95年10月26日以95年度訴字第1392號分別判處有期徒刑八
    月及五月，定應執行刑有期徒刑一年，並於95年11月20日確
    定。另抗告人於95年9月24日向臺南巿警察局自首其有施用
    海洛因及安非他命之犯行，但其尿液經檢驗結果，未呈現嗎
    啡陽性反應，僅呈現安非他命陽性反應，檢察官即以抗告人
    施用海洛因之犯罪嫌疑不足，又抗告人施用安非他命之犯行
    ，因為原審上開95年度訴字第1392號確定判決效力等情，經
    臺灣臺南地方法院檢察署檢察官於95年12月8日以95年度毒
    偵字第2463號為不起訴處分在案。抗告人復於原審95年度訴
    字第1392號言詞辯論終結後之95年10月23日，經臺灣臺南地
    方法院檢察署毒品減害計畫轉介至行政院衛生署嘉南療養院
    進行毒品病患減害試辦計劃為治療。抗告人乃以其施用第一
    級毒品海洛因部分，已經臺灣臺南地方法院檢察署95年度毒
    偵字第2463號以犯罪嫌疑不足為不起訴處分在案，認原審就
    其施用第一級毒品海洛因判處有期徒刑八月部分不當，對之
    提出聲請再審。
三、按有罪之判決確定後，因發現確實之新證據，足認受有罪判
    決之人應受無罪、免訴、免刑或輕於原判決所認定之罪名之
    判決者，為受判決人之利益，得聲請再審，刑事訴訟法第42
    0條第1項第6款定有明文。次按刑事訴訟法第420條第1項第6
    款所謂「發現確實之新證據」，係指該證據於事實審法院判
    決前業已存在，為法院、當事人所不知，不及調查斟酌，至
    其後始行發現，且就證據本身形式觀察，固不以絕對不須經
    過調查程序為條件，但必須顯然可認為足以動搖原有罪確定
    判決，而為受判決人無罪、免訴、免刑或輕於原判決所認罪
    名之判決者為限，最高法院著有28年抗字第8號判例足資參
    照。
四、經查，抗告人所提臺灣臺南地方法院檢察署95年度毒偵字第
    2463號不起訴處分書，係於95年12月8日做成，尚非原95年
    10月26日確定判決前即已存在者，依上開法條規定及判例意
    旨，即與「發現確實之新證據」不符。況查該不起訴處分書
    所指抗告人施用海洛因之犯罪嫌疑不足者，係指抗告人於95
    年9月24日自首當日所採尿液送驗後，並未檢出嗎啡成分，
    僅足以證明抗告人於自首當日或自首前數日內無施用第一級
    毒品海洛因之犯行而已，而原審確定判決係認定被告於95年
    7月11日起至同年月18日止有施用第一級毒品海洛因之犯行
    ，自無從以臺灣臺南地方法院檢察署95年度毒偵字第2463號
    不起訴處分書，而否定抗告人無原審95年度訴字第1392號所
    認定於95年7月11日起至同年月18日止施用第一級毒品海洛
    因之犯行。另查，抗告人固於95年10月23日經臺灣臺南地方
    法院檢察署評估後，認符合該署緩起訴毒品病犯減害試辦計
    畫，然抗告人日後如經該緩起訴毒品病犯減害試辦計畫完成
    者，亦僅其自參加該緩起訴毒品病犯減害試辦計畫之時起其
    所犯施用第一級毒品海洛因部分得由檢察官予以緩起訴而已
    ，其先前所犯由原審已為判決確定之施用第一級毒品海洛因
    犯行，仍應依法執行，並無抗告人有應受無罪、免訴、免刑
    或輕於原判決所認罪名之理由，即不足動搖原確定判決。
五、綜上所述，本件抗告人聲請再審之理由，核與規定要件不合
    ，原審認為無再審理由，予以駁回。本院經核，原裁定並無
    不當，抗告人仍執陳詞提起抗告，為無理由，應予駁回。
據上論斷，依刑事訴訟法第412條，裁定如主文。
中　　華　　民　　國　　96　　年　　 4　　月　　18　　日
                  刑事第一庭    審判長法　官  黃崑宗
                                      法　官  夏金郎
                                      法　官  王明宏
以上正本證明與原本無異。
不得再抗告。
　　　　　　　　　　　　　　　　　　　書記官  黃全忠
中　　華　　民　　國　　96　　年　　4 　　月　　18　　日
